【裁判字號】    99,交聲,2
【裁判日期】    990129
【裁判案由】    違反道路交通管理處罰條例聲明異議
【裁判全文】
臺灣臺北地方法院交通事件裁定           99年度交聲字第2號
原處分機關  臺北市交通事件裁決所
異  議  人
即受處分人  甲○○
上列受處分人因違反道路交通管理處罰條例案件，對於臺北市交
通事件裁決所於中華民國九十八年十二月二十二日所為之處分（
原處分案號：北市裁罰字第裁二二─一ＡＦ○九八二八七號），
聲明異議，本院裁定如下：
    主  文
異議駁回。
    理  由
一、按禁止停車標誌，用以告示不得停放車輛；又道路交通管理
    處罰條例所規範之車輛，係指在道路上以原動機行駛之汽車
    （包括機器腳踏車）或以人力、獸力行駛之車輛，而道路交
    通安全規則所規範之「汽車」，係指在道路上不依軌道或電
    力架線而以原動機行駛之車輛（包含機器腳踏車）；汽車駕
    駛人在設有禁止停車標誌、標線之處所停車者，處新臺幣（
    下同）六百元以上一千二百元以下罰鍰，道路交通標誌標線
    號誌設置規則第七十八條第一項前段及道路交通管理處罰條
    例第三條第八款、第五十六條第一項第四款分別定有明文。
    再汽車駕駛人違規停車而駕駛人不在場，當場不能或不宜攔
    截掣單舉發者，得對汽車所有人逕行舉發之；逕行舉發違反
    道路交通管理事件，經汽車所有人依通知單之應到案日期前
    到案，並告知違規駕駛人姓名、身分證統一編號及住址者，
    處罰機關應即另行通知違規駕駛人到案依法處理，道路交通
    管理處罰條例第七條之二第一項第三款及違反道路交通管理
    事件統一裁罰基準及處理細則第二十四條前段亦分別規定明
    確。此外，汽車駕駛人，在禁止臨時停車處所違規停車為警
    舉發者，依違反道路交通管理事件統一裁罰基準及處理細則
    第四十四條第一項及違反道路交通管理事件統一裁罰基準表
    之規定，尚須依行為人所駕駛車輛之種類及有無在應到案日
    期前到案等二項因素決定應對行為人所處罰鍰之數額。是行
    為人如係騎乘機器腳踏車在禁止停車處所違規停車而為警舉
    發，於舉發通知單上所載之應到案期限內繳納罰鍰或到案聽
    後裁決者，依違反道路交通管理事件統一裁罰基準及處理細
    則第四十四條第一項及違反道路交通管理事件統一裁罰基準
    表之規定，應對該行為人處以六百元之罰鍰。
二、本件異議人即受處分人甲○○於民國九十八年十一月十九日
    上午十時一分許，將其所有車牌號碼為ＡＸＮ—七三六號重
    型機車，停放在臺北市○○○路○段三五三號前之設有禁止
    於騎樓、人行道上停車標誌之處所，為臺北市停車管理處人
    員拍攝照片後，以受處分人違反道路交通管理處罰條例第五
    十六條第一項第四款之規定，開立第一ＡＦ○九八二八七號
    舉發通知單，嗣受處分人於舉發通知單上所載應到案日期即
    九十八年十二月二十三日前，向原處分機關提出申訴，原處
    分機關乃於九十八年十二月二十二日以受處分人有在設有禁
    止停車標誌之處所停車之違規事實，依道路交通管理處罰條
    例第五十六條第一項第四款及違反道路交通管理事件統一裁
    罰基準表之規定，裁處受處分人六百元罰鍰。
三、據受處分人之聲明異議狀意旨，固不否認其所有之上開重型
    機車，於前揭時間停放在上開路邊設有禁止停車標誌之處所
    等情，惟矢口否認有何違反道路交通管理處罰條例規定之行
    為，辯稱：伊遭舉發之地點係臺北市「全家聯合診所」門前
    ，伊當天係為詢問開具病歷之相關問題，故臨時停於該處一
    會兒時間即遭警舉發，伊僅係臨時停車是否應受限於騎樓或
    人行道禁止停車之限制？若仍遭處罰鍰，是否可以其他方式
    代替罰鍰之處罰云云。
四、經查：
（一）本件受處分人所有前揭車輛於前開時間，停放在臺北市○
      ○○路○段三五三號前之事實，為受處分人所不否認，並
      有該現場採證照片一幀在卷可稽，應堪採信。次查，上開
      車輛之停放地點係屬實施機車退出騎樓、人行道之路段範
      圍內，而該路段設有「騎樓、人行道禁止停車（機慢車停
      放區除外）」標誌牌，並以箭頭指示禁停範圍供車輛駕駛
      人辨識一節，有採證照片一幀及臺北市停車管理工程處九
      十八年十二月十五日北市停管字第○九八四○三二四三○
      ○號函一紙在卷足憑，是受處分人確有將車輛停放在前述
      設有禁止停車標誌處所之交通違規行為，應堪認定。
（二）受處分人雖以前開情詞置辯。惟觀之上開採證照片可知，
      受處分人所有之上開車輛於前開時間遭臺北市停車管理工
      程處人員舉發時，該車輛引擎熄火，駕駛人離座，未能保
      持立即行駛之狀態，是受處分人僅泛稱伊係臨停一會兒云
      云，委不足採。至於受處分人稱是否可以其他方式代替罰
      鍰之處罰一節，按道路交通管理處罰條例、違反道路交通
      管理事件統一裁罰基準及處理細則第四十四條第一項、違
      反道路交通管理事件統一裁罰基準表，僅規定違反前開行
      為之情形，應對該行為人處以六百元以上一千二百元以下
      之罰鍰，此外並無其他可替代罰鍰之措施，附此敘明。
（三）綜上，本件事證明確，受處分人於前開時間，有在設有禁
      止停車標誌處所停車之違規行為，堪以認定。
五、綜上所述，受處分人確有於前揭時間，將其所有之重型機車
    停放於設有禁止停車標誌處所之行為，而受處分人係於舉發
    通知單上所載之應到案期限內，向原處分機關提出申訴，而
    由原處分機關逕依前揭道路交通管理處罰條例第五十六條第
    一項第四款、違反道路交通管理事件統一裁罰基準及處理細
    則及基準表之規定，裁處受處分人罰鍰六百元，經核並無違
    誤，本件異議為無理由，自應予以駁回。
據上論斷，應依道路交通案件處理辦法第十九條，裁定如主文。
中    華    民    國    99    年    1     月    29    日
                  臺灣臺北地方法院交通法庭
                      法      官  雷淑雯
以上正本證明與原本無異。
如不服本裁定，應於裁定送達後五日內向本院提出抗告狀。
                      書  記  官  胡詩唯
中    華    民    國    99    年    1     月    29    日

司法院資訊處製作；財團法人民間司法改革基金會備份。
